臺灣臺南地方法院交通事件裁定　　　　　　　　　　九十三年度交聲字第五六九號
　　移送機關　交通部公路總局嘉義區監理所臺南監理站
　　受處分人
　　即異議人　甲○○
右列受處分人因違反道路交通管理處罰條例案件，對於交通部公路總局嘉義區監理所
臺南監理站民國九十三年十一月五日所為之處分（處分案號：嘉監南字第裁七四─Ｓ
00000000號），聲明異議，本院裁定如左：
    主  文
異議駁回。
    理  由
一、聲明異議意旨略以：受處分人即異議人甲○○並未將其所有之車牌號碼ＶＪＧ─
    ○六一號輕型機車，於民國九十三年十月四日下午三時三十五分許，停放於臺南
    市○○路與西華路口之劃設有紅色實線，而屬禁止臨時停車路段，該地點之騎樓
    有劃為供機車停放之實白線停車區，異議人之機車原本停在騎樓上，不知遭何人
    推出；另機車雖遭人推出至騎樓外，然尚有一半車身置於騎樓中，應受合法保障
    ；又該車所停放之水泥地處所，為水溝地，並非道路，在其上停放車輛應未違反
    道路交通管理處罰條例之規定；其將該車固定停放該處已有二年，均未見警察開
    單舉發，為何獨獨舉發本次，爰為此聲明異議云云。
二、按汽車（含機車）駕駛人停車時，在禁止臨時停車處所停車者，處汽車駕駛人新
    臺幣六百元以上一千二百元以下罰鍰；又汽車駕駛人違規停車而駕駛人不在場，
    當場不能或不宜攔截製單舉發者，得對汽車所有人逕行舉發處罰；至前項逕行舉
    發，應註明車牌號碼、車型等可資辨別之資料，查明汽車所有人姓名或名稱、地
    址後，製單舉發處罰之，道路交通管理處罰條例第五十六條第一項第一款、第七
    條之二第一項第三款及第二項分別定有明文。另禁止臨時停車線，用以指示禁止
    臨時停車路段，為紅色實線，道路交通標誌標線號誌設置規則第一百六十九條第
    一項及第二項亦分別規定甚明。
三、經查：
（一）受處分人即異議人甲○○所有之車牌號碼ＶＪＧ─○六一號輕型機車，於前述
      時間，經人駕駛而停放於臺南市○○路與西華路口之劃設有紅色實線，而屬禁
      止臨時停車路段之事實，有臺南市警察局南市警交字第Ｓ00000000號
      舉發違反道路交通管理事件通知單一紙及違規現場採證照片一幀在卷可憑，足
      見上情非虛。
（二）其次，按法院受理交通異議案件，乃是對於交通舉發行政處分審查其是否違法
      ，本質上屬於行政爭訟過程，與普通法院審理刑事案件之原則不同。其舉證責
      任之原理，非如刑事案件中，應超越任何合理懷疑始可為有罪判決者之嚴格程
      度，而與民事訴訟相類似，除有特別規定外，基本上準用民事訴訟法，由國家
      機關與人民二造，各自履行其主觀之舉證責任，在過程中各自提出證據；若窮
      盡各種證據方法，待證結果仍有不明時，則由客觀之舉證責任危險分配原則，
      決定國家機關與人民二造何人應受敗訴危險，此參酌行政訴訟法第一百三十六
      條規定準用民事訴訟法第二百七十七條自明。
（三）據此，異議人雖辯稱：系爭機車原停放在機車停車格內，乃遭人移置於停車格
      外云云。然異議人並未提出任何足資證明系爭機車原係停放在機車停車格內，
      乃事後遭人移置於停車格外之相關事證供本院調查，亦未就本件值勤警員之舉
      發有誤，提出明確事證以供調查，又核無相關證據足資證明值勤警員有捏造事
      實、違法取締之情事，故本件舉發員警本於維護交通秩序、安全職責所為之本
      件舉發，自應受到合法、正確之推定。是異議人徒執其機車遭他人移置於劃有
      紅色實線之處為辯，要無可採。
（四）再者，異議人雖另辯稱：其機車尚有部分停置於騎樓之機車格內，自不應受罰
      云云。惟觀諸卷附之違規現場採證照片，異議人所有之上開機車，僅有前輪部
      分停放在騎樓內之機車停車格，機車之大部分車身則歪斜停放於騎樓外之劃設
      有紅色實線之處，因之，尚難認異議人之機車業已停放於機車停車格內，故異
      議人此部之辯解亦不足取。
（五）異議人復辯稱：其將該車固定停放該處已達二年，均未見警察開單舉發，為何
      獨獨舉發本次云云。然通違規事件是否舉發，本繫於舉發單位是否查知，是異
      議人自不能以行政機關未舉發其先前違規行為，而主張本次遭舉發之交通違規
      行為應免予處罰。
（六）末按道路指公路、街道、巷衖、廣場、騎樓、走廊或其他供公眾通行之地方，
      道路交通管理處罰條例第三條第一款定有明文。從而，就判別某處是否屬於該
      條例所稱之道路，除符合該款規定前段之列舉規定者外，有該當後段「供公眾
      通行之地方」之要件者，亦可符合該條例有關道路之概念。查依卷附之現場採
      證照片所示，異議人認為屬水溝地之處所，其上既有鋪設平整水泥，又無遍佈
      難以使人通行之障礙物，自可做為供公眾通行、聯絡該處騎樓至柏油路面之地
      方，則該違規地點係屬上開道路交通管理處罰條例所稱之「道路」，應無疑問
      。至該鋪設水泥處底下供何用途，核與判斷其表面是否該當道路之要件無礙，
      否則以工程技術飛騰發達之今日，諸如鐵路、捷運、下水道、瓦斯管線等設施
      ，皆埋設於各地面底下，倘一概因地下空間存有其他用途而排除其上表面該當
      道路之可能性，全國堪認符合道路交通管理處罰條例所指之「道路」者幾希，
      此絕非道路交通管理處罰條例關於道路定義之立法意旨，亦與全體國民之法感
      情有違。從而，異議人認該處僅屬水溝地，非屬道路，而不應劃設紅線、進而
      處罰異議人云云，經核亦非有理。
四、綜上所述，受處分人即異議人甲○○所有之車牌號碼ＶＪＧ─○六一號輕型機車
    ，於前述時、地有經人駕駛並停放於劃設有紅色實線而屬禁止臨時停車路段之事
    實既可認定，則原處分機關及交通部公路總局嘉義區監理所臺南監理站據此並引
    用上開道路交通管理處罰條例第五十六條第一項第一款之規定，裁處異議人罰鍰
    新臺幣九百元，於法即無不當。至本件異議內容，經核並無理由，應予駁回。
據上論斷，應依道路交通案件處理辦法第十九條，裁定如主文。
中      華      民      國    九十三    年     十二     月    二十九    日
                                  臺灣臺南地方法院交通法庭
                                      法  官  鄭燕璘
右正本證明與原本無異。
如不服本裁定應於送達後五日內向本院提出抗告狀。
                                      書記官  陳金堂
中      華      民      國    九十三    年     十二     月    三十一    日
